臺灣屏東地方法院民事裁定 
111年度小上字第11號
上  訴  人  許○○  

被上訴人    張○    
上列當事人間請求請求損害賠償事件，上訴人對於中華民國111
年1月27日本院潮州簡易庭110年度潮小字第824號第一審判決提
起上訴，本院裁定如下：
    主  文
上訴駁回。
第二審訴訟費用由上訴人負擔。
    理  由
一、按對於小額程序之第一審裁判提起上訴，非以其違背法令為
    理由，不得為之，並應於上訴狀內記載上訴理由，表明原判
    決所違背之法令及其具體內容，及依訴訟資料可認為原判決
    有違背法令之具體事實，民事訴訟法第436條之24第2項、第
    436條之25分別定有明文。而依民事訴訟法第436條之32第2
    項規定，同法第469條第6款之判決不備理由或理由矛盾之當
    然違背法令，於小額事件之上訴程序並不準用，是於小額事
    件中所謂違背法令，並不包含認定事實錯誤、取捨證據不當
    或就當事人提出之事實或證據疏於調查或漏未斟酌之判決不
    備理由情形。
二、上訴意旨略以：被上訴人已於民國107年8月21日知曉上訴人
    在「恆春鎮臨時政府║恆春半島公共論壇」臉書社團（下稱
    系爭論壇）之留言，對象係指訴外人「陳○○」而非被上訴人
    ，且被上訴人在恆春地方亦為爭議性人物，臉書粉絲專頁「
    麻的法課-邱○○醫師」亦曾發文對被上訴人之言行加以質疑
    及批評，為此提起上訴等語。
三、經查，被上訴人起訴主張：上訴人於系爭論壇以帶有強烈性
    意味之留言羞辱被上訴人，嚴重貶損被上訴人之人格尊嚴，
    同時構成性騷擾防治法之性騷擾行為，請求上訴人賠償精神
    慰撫金10萬元等語，經原審審酌全卷事證，為上訴人部分敗
    訴之判決，上訴人不服，提起上訴（被上訴人敗訴部分，未
    據上訴而告確定）。惟觀諸上訴人所執上揭上訴理由，無非
    係就原審對於事實認定及對證據調查、採認有所爭執，然而
    此本屬原審取捨證據、認定事實之職權行使範圍，上訴人就
    此為指摘，而未具體指出原審判決有何不適用法規或適用不
    當之情形，復未指明所違背之法規、客觀論理法則、經驗法
    則及證據法則、司法解釋之內容及合於民事訴訟法第469條
    第1款至第5款所列各款之事由，自難認對該判決之如何違背
    法令已有具體之指摘。從而，上訴人提起本件上訴，難認適
    法，應予駁回。
四、據上論結，本件上訴為不合法，依民事訴訟法第436條之32
    第1項、第2項、第436條之19第1項、第444條第1項前段、第
    95條、第78條，裁定如主文。
　　
中　　華　　民　　國　　111 　年　　7 　　月　　19　　日
                  民事第一庭    審判長法　官　藍家慶
                                      法　官　曾士哲
                                      法　官　楊境碩
正本係照原本作成。
本裁定不得抗告。　　　　　　　　　　　　　　　　　　
中　　華　　民　　國　　111 　年　　7 　　月　　19　　日
                                      書記官  洪敏芳